【裁判字號】    95,交聲,786
【裁判日期】    950908
【裁判案由】    交管條例聲異
【裁判全文】
臺灣板橋地方法院交通事件裁定         95年度交聲字第786號
原處分機關  交通部公路總局臺北區監理所
異  議  人
即受處分人  甲○○
上列受處分人因違反道路交通管理處罰條例事件，對於交通部公
路總局臺北區監理所中華民國95年5 月19日所為之處分（原處分
案號：北監自裁字第裁40-BC0000000號），聲明異議，本院裁定
如下：
    主  文
異議駁回。
    理  由
一、按停止線，用以指示行駛車輛停止之界線，車輛停止時，其
    前懸部分不得伸越該線，道路交通標誌標線號誌設置規則第
    170 條第1 項已有明定。又汽車駕駛人，駕駛汽車有不遵守
    道路交通標誌、標線、號誌之指示，而本章各條無處罰之規
    定者，處新臺幣（下同）九百元以上一千八百元以下罰鍰；
    又汽車駕駛人駕駛汽車違反修正前道路交通管理處罰條例第
    60條第2 項第3 款規定者，除應依該條項款所規定之罰鍰處
    罰外，並記違規點數一點，修正前道路交通管理處罰條例第
    60條第2 項第3 款、第63條第1 項第1 款分別定有明文。
二、本件異議人即受處分人甲○○所有之車牌號碼5419-DS 號自
    用小客車，於民國95年2 月28日中午12時33分許，在高雄市
    ○○路與壽昌路交岔路口處，因紅燈超越停止線臨停，經高
    雄市政府警察局交通警察大隊以當場拍照之方式採證，並以
    受處分人所有之汽車有違反修正前道路交通管理處罰條例第
    60條第2 項第3 款規定之事實製單舉發，經將舉發單送達於
    受處分人後，受處分人於舉發通知單上所載應到案日期前向
    原處分機關提出申訴，經原處分機關函請舉發單位調查結果
    ，仍認受處分人駕駛其所有之汽車有前開不遵守交通標線之
    指示之違規行為，原處分機關乃依修正前道路交通管理處罰
    條例第60條第2 項第3 款、第63條第1 項第1 款（裁決書漏
    引第1 款，應予補正）、修正前違反道路交通管理事件統一
    裁罰基準表之規定，於95年5 月19日裁處受處分人罰鍰九百
    元，並記違規點數一點。
三、受處分人甲○○固坦承於上揭時、地其駕駛所有之車牌號碼
    5419-DS 號自用小客車時有伸越停止線臨時停車之事實，惟
    辯稱：伊當時未超速、未闖紅燈、未緊急煞車，而是依習慣
    停在最前面，但因視線盲點，估計不準，以致超出線界一個
    輪胎的距離云云。然查，受處分人所有前開車牌號碼之汽車
    於前述時地在設有號誌之交岔路口超越停止線臨時停車一節
    ，有原採證照片附卷可稽。繼自卷附之該幀採證照片觀察，
    當時紅燈亮起已經過3.12秒，而該汽車前輪已伸越停止線，
    臨停於路口範圍內，至為灼然。受處分人雖以前詞置辯，惟
    徵諸採證照片所示，其所辯並無可採。本件事證明確，受處
    分人有駕駛其所有之汽車超越停止線臨時停車，不遵守道路
    交通標線之指示之違規事實，洵堪認定。從而，原處分機關
    依修正前違反道路交通管理處罰條例第60條第2 項第3 款、
    第63條第1 項第1 款、修正前違反道路交通管理事件統一裁
    罰基準表之規定，裁處受處分人罰鍰九百元，並記違規點數
    一點，核無違誤。本件聲明異議為無理由，應予駁回。
據上論斷，應依道路交通案件處理辦法第19條，裁定如主文。
中    華    民    國    95    年    9     月    8     日
                  交通法庭    法  官  張江澤
以上正本證明與原本無異。
如不服本裁定，應於裁定送達後5日內，向本院提出抗告狀。
                              書記官  林怡秀
中    華    民    國    95    年    9     月    8     日


司法院資訊處製作；財團法人民間司法改革基金會備份。
